臺灣屏東地方法院民事裁定　　　　　　 100年度事聲字第27號
異　議　人　萬榮行銷股份有限公司
法定代理人　劉五湖
訴訟代理人　王智仁
相　對　人　鍾素婷
上列當事人就消費者債務清理事件聲請人對於本院司法事務官於
民國100 年4 月26日所為本院99司執消債更字第79號裁定聲明異
議，本院裁定如下：
    主  文
異議駁回。
    理  由
一、按當事人對於司法事務官處理事件所為之終局處分，得於處
    分送達後10日之不變期間內，以書狀向司法事務官提出異議
    。但支付命令之異議仍適用第518 條及第519 條之規定。司
    法事務官認前項異議有理由時，應另為適當之處分；認異議
    為無理由者，應送請法院裁定之。法院認第1 項之異議為有
    理由時，應為適當之裁定；認異議為無理由者，應以裁定駁
    回之。前項裁定，應敘明理由，並送達於當事人，民事訴訟
    法第240 條之4 定有明文。次按債務人有薪資、執行業務所
    得或其他固定收入，法院認更生方案之條件公允者，得不經
    債權人會議可決，逕依債務人之聲請或依職權以裁定認可更
    生方案；法院為認可之裁定時，因更生方案履行之必要，對
    於債務人在未依更生條件全部履行完畢前之生活程度，得為
    相當之限制，消費者債務清理條例（下稱消債條例）第64條
    第1 項、第62條第2 項分別定有明文。
二、債權人異議意旨略以：更生方案以債務人所提出民國（下同
    ）98年10月至99年1 月薪資證明，認定債務人每月收入為20
    ,000元，惟該金額是否包含年終及績效獎金並未記載於薪資
    證明，僅憑該薪資證明或債務人口頭自陳難以認定20,000元
    為債務人全部收入。債務人97年每月平均收入至少有26,000
    元，且年僅30歲正值青壯之年，身體健康未有工作能力減損
    之虞，以其經歷、年齡及身心狀況，如能辛勤工作，收入絕
    有增加之空間，不能將目前收入視為其收入之極限，債務人
    之更生方案實仍有疑點尚待釐清，爰依法提出異議等語。
三、經查：
(一)、本件債務人聲請更生，前經本院99年度消債更字第23號、99
    年消債抗字第25號裁定開始更生程序，並命由司法事務官進
    行更生程序，債務人所提更生方案雖未經已申報無擔保及無
    優先權之債權人可決，有99年度司執消債更字第79號案卷（
    下稱執行卷宗）可稽。經核債務人原於陞麥國際工程（股）
    有限公司擔任工程員，嗣於98年1 月31日遭該公司資遣，98
    年10月1 日起在文成代書事務所擔任助理員，有資遣證明書
    、在職證明在卷可稽，債務人為有固定薪資收入之人，足可
    堪認。
(二)、本件債務人目前受僱於文成代書事務所，目前每月薪資為20
    ,000元，除每月固定薪資外，過年發放慰問紅包，已無其它
    考積獎金、年終獎金等額外可支配所得之收入等情，業據債
    務人陳報明確，並提出99年5 月至10月薪資證明、本院司法
    事務官99年3 月1 日訊問筆錄（見執行卷宗第156 頁、第24
    2 、243 頁）等為證。查債務人98年度所得為44,625元、99
    年度所得為0 元，債務人目前任職處為私人事務所，非一般
    公司行號，薪資均為當月現金發放，並無薪資單、薪資袋或
    匯薪資料等文件，有債務人98、99年稅務電子閘門網路資料
    查詢表、文成代書事務所呈報書附卷可稽，異議人復未提出
    其他資料供本院調查，是債務人每月薪資為20,000元，應堪
    可採，本院司法事務官之認定並無不合之處，債權人此部分
    主張，並非有據。
(三)、債權人復主張債務人現值壯年，將來尚有可為，且債務人既
    有獲得26,000元之工作能力，收入必有增加之空間云云。惟
    本件債務人固屬壯年，但日後工作所得是否必然增加，牽涉
    經濟景氣、雇主營運當否、成本因素考量等各項主、客觀因
    素，尚難一概而論。況依本條例第53條、第64條之規定，本
    即應以提出更生方案於法院當時得以確定之收入及資產，判
    斷該更生方案是否得逕予認可，債權人主張債務人有獲得薪
    資較高之工作能力，未來前途尚有可為云云，係對債務人未
    來必能提高收入所為推測之詞，然此容非目前已可預期者，
    自尚不得於認可更生方案予以納入考量，故債權人上開主張
    ，亦非可取。
四、觀諸債務人所提更生方案之條件：自認可裁定確定翌日起分
    8 年、96期清償，以每1 月為1 期、每期還款金額10,000元
    ，清償總額合計960,000 元，清償成數為31.76%，而依上所
    述，債務人每月平均所得為20,000元，於扣除每月應償還給
    債權人之金額10,000元，僅餘10,000元可供運用，參酌內政
    部社會司公佈之100 年度每人每月最低生活費9,829 元之標
    準，再扣除債務人負擔母親之扶養費2,000 元後，所保留之
    必須生活費用已低於前述最低生活費基準，故原裁定執此而
    認為債務人確已盡清償之能事，其更生方案應屬公允、適當
    且可行，於法自無任何不當之處。從而，債權人聲明異議，
    非有理由，應予駁回。
五、爰依民事訴訟法第240條之4第3項裁定如主文。
中    華    民    國  100     年    7     月    14    日
                      民事庭法      官  吳思怡
上為正本係照原本作成。
如不服本裁定，應於裁定送達後10日內，以書狀向本院提出抗告
，並繳納抗告費新臺幣1千元。
中    華    民    國  100     年    7     月    14    日
                            書  記  官  洪韻雯